臺灣臺中地方法院刑事判決　　　　　　　96年度易字第4325號
公　訴　人　臺灣臺中地方法院檢察署檢察官
被　　　告　乙○○
輔　佐　人
即被告之夫　甲○○
上列被告因竊盜案件，經檢察官提起公訴（九十六年度偵字第一
七一六二號），本院判決如下：
    主    文
乙○○竊盜，處罰金新臺幣伍仟元，如易服勞役，以新臺幣壹仟
元折算壹日。
    犯罪事實
一、乙○○於民國九十六年六月二十九日上午七時二十分許，在
    臺中縣東勢鎮○○里○街一五０號由戊○○所經營之「玉惠
    果菜行」內購物消費時，竟意圖為自己不法之所有，趁店員
    忙於整理商品疏於注意之際，將該店門口所擺放之番茄十一
    顆（重約一臺斤十四兩，價值據戊○○稱約為新臺幣《下同
    》四十七元）裝入塑膠袋後，直接懸掛於其所騎乘機車之掛
    勾上，並未攜往櫃檯結帳，以此方式徒手竊取上開番茄得手
    。乙○○並再次進入店內選購其他物品，惟因店員丁○○在
    旁目睹乙○○上開行竊經過，乃前往櫃檯告知負責人戊○○
    ，而由戊○○以電話報警前來處理，並當場起出乙○○所竊
    得之上開番茄（均已發還戊○○領回），始悉上情。
二、案經臺中縣警察局東勢分局報請臺灣臺中地方法院檢察署檢
    察官偵查起訴。
    理    由
一、訊據被告乙○○對於上開時、地前往「玉惠果菜行」購買蔬
    果等情固坦承不諱，惟矢口否認有何竊盜犯行，辯稱：伊當
    天有將番茄拿到櫃檯去結帳，且伊還將掏出一百元交給女店
    員丙○○，經該名店員找錢後，伊就將零錢放在皮包內，才
    把番茄掛在機車上，並非未經結帳而竊取番茄云云。然查：
    上開犯罪事實，業據證人即被害人戊○○、證人丁○○於警
    詢時證述明確，並有贓物認領保管單一份、照片六張附卷可
    稽。而證人丁○○於本院審理時更證稱：「（問：九十六年
    六月二十九日當天發生什麼事？）當天被告一來，我就特別
    注意她，她來時我正在店門口整理水果，當時番茄放在店的
    門口，可能被告沒有特別注意到我站在她的後面，所以她就
    先拿我們店裡的塑膠袋揀選番茄放在袋子裡面，當時店裡大
    家都很忙，我看到她站在門口東張西望一陣以後，就轉身將
    未結帳的番茄直接吊在她機車腳踏板上方的掛勾處。她掛好
    之後，我又看到她走進果菜行買豬血、豆芽菜，這時我就進
    去告訴我的老闆戊○○，說被告沒有付錢就把番茄放在她機
    車上。講完之後，老闆就說他會處理……。」等語，而證人
    丙○○則於本院審理時證稱：「（問：當天妳有無看到被告
    有拿番茄到櫃檯結帳？）當天老闆叫我不要算她的帳，所以
    我根本沒有經手她結帳的經過。我看到她走過來，我就閃開
    了，因為老闆說要自己處理。」等語。矧該二名證人與被告
    平日並非相識，又無怨隙，衡情當無誣攀構陷被告之必要，
    所為前揭證詞應屬可信。尤其被告平日前往「玉惠果菜行」
    購物消費之次數非少，已屬經常光顧該店之熟客，倘該店負
    責人戊○○及店員丁○○、丙○○等人並非確知被告上開竊
    盜犯行，豈有不顧買賣雙方情誼及客源流失之風險，僅圖十
    一顆番茄區區四十七元之低微價格，而出面誣指被告涉及竊
    盜犯罪？又被告於警詢及偵查中，對於其所述剛剛完成結帳
    手續之十一顆番茄總價多寡，亦未能具體指明，僅泛稱交付
    一百元現鈔而由店員丙○○找零云云，尚難遽認其所辯稱之
    結帳情節屬實。從而，被告前揭所辯並無所據，已難採信。
    另被告以外之人戊○○、丁○○、丙○○於偵訊時所為證述
    ，檢察官並未依法先命具結，依刑事訴訟法第一百五十八條
    之三之規定，應不具證據能力，附此敘明。本案事證已臻明
    確，被告犯行洵堪認定。
二、核被告乙○○竊取他人所有之番茄，所為係犯刑法第三百二
    十條第一項之普通竊盜罪。爰審酌被告前無犯罪不法紀錄，
    本件應係一時失慮貪圖小利而蹈犯刑章，並參以被告犯罪動
    機、目的、手段、所竊財物價值不高、被告犯罪後並未坦承
    犯行之態度、智識程度等一切情狀，量處如主文所示之刑，
    併諭知罰金如易服勞役之折算標準，以示懲儆。
據上論斷，應依刑事訴訟法第二百九十九條第一項前段，第三百
二十條第一項、第四十二條第三項，刑法施行法第一條之一第一
項、第二項前段，判決如主文。
本案經檢察官顏淑惠到庭執行職務。
中　　華　　民　　國　　96　　年　　9 　　月　　29　　日
                  刑事第七庭    法  官  高文崇
上正本證明與原本無異。
如不服本判決，應於收送達後10日內向本院提出上訴書狀（應敘
述具體理由並附繕本）。
上訴書狀如未敘述理由，應於上訴期間屆滿後20日內補提理由書
於本院。
                                書記官  林淑慧
中　　華　　民　　國　　96　　年　　9　　月　　29 　　日
附錄論罪科刑法條：
刑法第三百二十條第一項：
意圖為自己或第三人不法之所有，而竊取他人之動產者，為竊盜
罪，處五年以下有期徒刑、拘役或五百元以下罰金。
